【裁判字號】    97,訴,975
【裁判日期】    970424
【裁判案由】    確認委任書係偽造
【裁判全文】
臺灣臺中地方法院民事判決               97年度訴字第975號
原      告  乙○○
被      告  丙○○
            甲○○
上列當事人間請求確認委任書偽造事件，本院判決如下：
    主    文
原告之訴駁回。
訴訟費用由原告負擔。
    事實及理由
一、本件原告起訴主張：被告丙○○於民國82年10月20日82年續
    簡字第5號聲請狀聲請關於遷讓房屋之本案，80年3月15日開
    庭當天，因蔣封堯律師無法出庭，要張文萱親自出庭，張文
    萱不願出庭，張文萱請白明道出庭，故請甲○○代撰委任狀
    。惟被告上開主張已經張文萱本人所否認。上開委任狀之真
    偽不明確，原告有即受確認之法律上利益，故有確認之必要
    。又按民事訴訟法第74條第1項之規定，訴訟委任之解除，
    非通知他造不生效力，被告丙○○是執業律師，明知代撰委
    任書係訴訟法所明定之訴訟行為，竟仍勾串甲○○，虛構事
    實，欺瞞法院及當事人，被告丙○○之行為有無構成律師法
    第50條所定之犯罪要件，亦有確認之必要等語。並聲明：請
    求確認79年簡字第1034號遷讓房屋80年3月15日委任書係被
    告丙○○、甲○○所偽造。
二、按原告之訴，依其所訴之事實，在法律上顯無理由者，法院
    得不經言詞辯論，逕以判決駁回之，民事訴訟法第249條第2
    項定有明文。次按第三人起訴請求確認他人間之法律關係存
    在或不存在，必須以該法律關係之全體當事人為共同被告一
    同起訴，始為適格之當事人（最高法院89年度台上字第1047
    號判決、94年台上字第1719號判決參照）。本件原告請求確
    認79年簡字第1034號遷讓房屋80年3月15日委任書係被告丙
    ○○、甲○○所偽造，惟該委任狀依原告主張之事實，係張
    文萱委任白明道。且依原所提出之本院79年簡字第1034號遷
    讓房屋事件80年3月15日之委任狀，其委任人確為張文萱、
    受任人為白明道，而非被告丙○○、甲○○。原告請求確該
    委任書為偽造，其真意在確認張文萱委任白明道之法律關係
    不存在，依前揭說明，須以該法律關係之當事人即張文萱及
    白文道為共同被告，始為適格之當事人。從而原告以非委任
    法律關係之當事人為被告提起本件確認訴訟，請求確認他人
    間之法律關係，自屬當事人不適格。另被告丙○○之行為有
    無構成律師法犯罪，屬於刑事追訴審判之範圍，亦不得訴請
    民事庭法院確認。綜上所述，本件原告提起確認之訴，核屬
    於依其所訴之事實，在法律上顯無理由者，爰依前揭規定，
    不經言詞辯論，逕以判決駁回原告之訴。
三、訴訟費用負擔之依據：民事訴訟法第78條。
中    華    民    國    97    年    4     月    24    日
                  民事第三庭    法  官  黃渙文
正本係照原本作成。
如對本判決上訴，須於判決送達後20日內向本院提出上訴狀。
中    華    民    國    97    年    4     月    24    日
                                書記官


司法院資訊處製作；財團法人民間司法改革基金會備份。
